# 求助我们事务所可以用其他所的银行询证函吗？

提问人：咖啡更新 时间：2021-04-21 08:05:08
请教大神，我们审计的一家单位上个月有别的所进行的去年年报审计，我们也是审他们去年的其他业务，其中也包括财务审计，因为这家单位银行挺多，不想再询了，请问可用别的所的银行询证函作为底稿吗？

回答人：chenyiwei
一般不可以，因为当初函证程序的执行并不在本所的控制范围内，无法确定当初前任所执行的函证程序是否规范和是否符合本所的质量控制要求，所以很可能不能利用。